# 淘宝金币会计处理

提问人：ahqsysp2012 时间：2012-12-15 16:13:24
公司的淘宝网店，每笔销售淘宝会奖励一定的金币，但淘宝给予的金币的所对应的款项需要公司承担。请问，公司该如何确认收入，金币如何进行会计处理？
该贴已经同步到 ahqsysp2012的微博

回答人：chenyiwei
参考奖励积分的原则处理（IFRIC 13）。由于奖金由第三方（淘宝网）提供给消费者，但费用由本企业（卖方）承担，所以按照由第三方兑付积分的规定处理。最终的效果是按照扣除积分款之后的净额确认销售收入。

提问人：大师兄说的对 时间：2012-12-15 19:50:30
回复 chenyiwei 的帖子
请问陈版主，如何区分奖励积分和MEA？非常感谢陈版主。

回答人：chenyiwei
你此处的MEA是什么的缩写？